【裁判字號】    99,抗,106
【裁判日期】    990316
【裁判案由】    停止執行
【裁判全文】
臺灣高等法院民事裁定                   99年度抗字第106號
抗  告  人  甲○○
相  對  人  乙○○
上列當事人間停止執行事件，抗告人對中華民國98年12月24日臺
灣板橋地方法院98年度聲字第408裁定提起抗告，本院裁定如下
：
    主  文                                                                                                                                               N
原裁定廢棄。
抗告人供擔保新臺幣陸拾萬捌仟壹佰壹拾壹元後，臺灣板橋地方
法院98年度司執字第81006號清償票款強制執行程序，於該院98
年度訴字第2779號事件判決確定前，應暫予停止。
抗告程序費用由相對人負擔。
    理  由
一、按強制執行程序開始後，除法律另有規定外，固不停止執行
    ，惟於提起異議之訴時，法院因必要情形或依聲請定相當並
    確實之擔保，得為停止執行之裁定，此觀強制執行法第18條
    第1項、第2項之規定自明。又法院依強制執行法第18條第2
    項定擔保金額而准許停止強制執行之裁定者，該項擔保係備
    供債權人因停止執行所受損害之賠償，其數額應依標的物停
    止執行後，債權人未能即時受償或利用該標的物所受之損害
    額，或其因另供擔保強制執行所受之損害額定之，非以標的
    物之價值或其債權額為依據。
二、本件抗告人於原法院聲請意旨略以：相對人持原法院87年度
    板簡字第2128號和解筆錄為執行名義，聲請原法院98年度司
    執字第81006號清償票款事件 (以下簡稱系爭執行事件)對抗
    告人財產強制執行。惟兩造間票款債務已罹於時效，經抗告
    人向原法院提起債務人異議之訴，乃依前揭規定聲請停止系
    爭執行事件之強制執行程序等語。
三、查，相對人執87年度板簡字第2128號和解筆錄為執行名義，
    於98年10月14日聲請原法院系爭執行事件對抗告人財產強制
    執行，嗣抗告人於98年12月22日向原法院提起98年度訴字第
    2779號債務人異議之訴，經本院查明屬實。揆諸前開說明，
    抗告人聲請於該債務人異議之訴判決確定前，相對人與抗告
    人間系爭執行事件之執行程序暫予停止，應予准許。至其應
    供擔保之金額，依相對人於系爭執行事件請求執行之金額為
    新台幣（下同）1,667,080元，其中1,082,660元自87年10月
    3日起、其中348,240元自87年10月16日起，其中236,180元
    自87年11月16日起，均至清償日止按年息百分6計算之利息
    ，有系爭執行事件強制執行聲請狀附卷可稽（見本院卷第13
    頁至第15頁）。則本件相對人因系爭執行事件可得執行之債
    權本金1,667,080元，連同至本院裁定日止之利息1,141,747
    元（1,082,660元x11.44年x0.06=743,138元;348,240元x11.
    4年x0.06=238,196元;236,180元x11.32年x0.06=160,413元;
    743,138元+238,196元+160,413元=1,141,747元，元以下四
    捨五入，下同），共計2,808,827元（1,667,080元+1,141,7
    47元=2,808,827元）。而抗告人提起前揭債務人異議之訴起
    迄確定時止，依各級法院辦案期限實施要點第2點、第7點、
    第8點規定民事審判辦案期限第一審為1年4月、第二審為2年
    、第三審為1年，共須時4年4月，並依民法第203條第1項前
    段規定：「遲延之債務，以支付金錢為標的者，債權人得請
    求依法定利率計算之遲延利息。」是相對人因停止執行系爭
    執行程序可能所受之遲延損害為608,111元(2,808,827元x5
    %x4.33=608,111元)，並據以酌定抗告人應供擔保之金額。
    抗告意旨以其提起債務人異議之訴起至判決確定時止推估須
    時3年6月，並以國內五大銀行98年11月平均放款利率1.334%
    計算相對人因停止執行系爭執行程序可能所受之遲延損害利
    息，為無理由。但原法院認相對人因停止執行所可能受之損
    害為聲請執行債權額1,667,080元，而據以定抗告人應供擔
    保金額，亦有未洽，且此項擔保金之核定為准予停止執行之
    前題，二者不可分割，是其裁定即屬全部無以維持。爰由本
    院廢棄改判如主文第一、二項所示。
四、據上論結，本件抗告為有理由，爰裁定如主文。
中    華    民    國    99    年    3    月    16    日
                    民事第八庭
                        審判長法  官 劉勝吉
                              法  官 連正義
                              法  官 蘇芹英
正本係照原本作成。
本裁定除以適用法規顯有錯誤為理由外，不得再抗告。如提起再
抗告，應於收受後10日內委任律師為代理人向本院提出再抗告狀
。並繳納再抗告費新台幣1000元。
中    華    民    國    99    年    3     月    17    日
                              書記官 林初枝

司法院資訊處製作；財團法人民間司法改革基金會備份。
